【裁判字號】    97,訴,1097
【裁判日期】    970829
【裁判案由】    偽造文書等
【裁判全文】
臺灣基隆地方法院刑事判決              97年度訴字第1097號
公  訴  人  臺灣基隆地方法院檢察署檢察官
被      告  丙○○
                    （
            甲○○
                    （
上  一  人
選任辯護人  林東乾律師
上列被告因偽造文書等案件，經檢察官提起公訴（97年度偵字第
2293號），因被告所犯為死刑、無期徒刑、最輕本刑為3 年以上
有期徒刑或高等法院管轄第一審案件以外之罪，且於準備程序進
行中，被告先就被訴事實為有罪之陳述，經本院裁定進行簡式審
判程序，判決如下：
    主  文
丙○○所犯如附表一「所犯罪名」欄所示之罪，處刑各如附表一
「宣告刑」欄所示。應執行有期徒刑年；扣案如附表二所示之
物，均沒收之。
甲○○所犯如附表一「所犯罪名」欄所示之罪，處刑各如附表一
「宣告刑」欄所示。應執行有期徒刑貳年陸月；扣案如附表二所
示之物，均沒收之。
    事  實
一、丙○○、甲○○與真實身分不詳綽號「小高」及自稱「白先
    生」之2 名成年男子，於民國97年5 月初，基於意圖為自己
    不法所有、行使偽造公文書、特許證及冒充公務員而行使職
    權之犯意聯絡，由「小高」及「白先生」於不詳時、地，接
    續偽刻「法務部行政執行署台北執行處凍結管制命令印」、
    「檢察行政處鑑」、「主任檢察官吳茂松」、「主任檢察官
    洪紹文」、「主任檢察官趙中岳」、「主任檢察官高大方」
    、「監管科徐志豪」等印章各1 枚，另製作尚未黏貼照片之
    「臺灣臺北地方法院監管科徐志豪」、「臺灣桃園地方法院
    監管科徐志豪」、「臺灣臺南地方法院監管科徐志豪」及「
    臺灣高雄地方法院監管科徐志豪」識別證各1 張後，一同郵
    寄予丙○○收受，由丙○○在位於新竹之友人住處，接續將
    甲○○提供之照片4 張，分別黏貼於該等識別證上，而偽造
    特種文書；另由「小高」及「白先生」撥打電話予如附表一
    所示之被害人，佯稱被害人之身分遭盜用，須將帳戶內款項
    交由法院代為保管等語，使被害人陷於錯誤，依據指示提領
    帳戶存款，並前往如附表一所示之指定地點，再由「小高」
    於如附表一所示之日期，撥打丙○○使用門號0000000000、
    0000000000號行動電話，將約定交付款項之地點告知丙○○
    ，甲○○即使用衛星導航儀器，駕駛車號5472-KQ 號自小客
    車搭載丙○○至指定地點，由丙○○前往附近之便利商店，
    以前開行動電話將該店設置傳真機之號碼告知「小高」，「
    小高」隨即傳真已繕打完成如附表一「收據名稱」欄所示之
    監管科收據各1 張，丙○○收受該等收據後，遂於前開車輛
    內，以紅色印泥，在該收據上蓋用前開「法務部行政執行署
    台北執行處凍結管制命令印」、「檢察行政處鑑」、「監管
    科徐志豪」、如附表一所示主任檢察官名稱等偽造印章各1
    枚，而分別偽造公文書，之後，丙○○下車確認被害人抵達
    指定地點，再由「小高」或丙○○撥打甲○○使用門號0000
    000000、0000000000號行動電話通知甲○○，甲○○即於如
    附表一編號1 所示之時間，持「臺灣臺北地方法院監管科徐
    志豪」之偽造識別證及「臺北地檢署監管科收據」之偽造公
    文書，及於如附表一編號2 至4 所示之時間，持「臺灣桃園
    地方法院監管科徐志豪」之偽造識別證及「桃園地檢署監管
    科收據」之偽造公文書，前往如附表一所示地點，向被害人
    出示該等偽造識別證及偽造收據而行使之，分別自稱係臺灣
    臺北或桃園地方法院檢察署監管科科員，以冒充公務員行使
    職權之方式，向被害人收取如附表一編號1 至3 所示金額之
    現金後離去，足以生損害於法務部行政執行署臺北行政執行
    處、臺灣臺北及桃園地方法院檢察署執行公務之正確性及如
    附表一所示之被害人，甲○○將如附表一編號1 至3 所示詐
    騙所得金錢交付丙○○收受，丙○○則將如附表一編號1 、
    2 所示之詐騙所得，分別匯入「小高」或「白先生」指定帳
    戶或交付指定人士，丙○○可獲得每次詐騙所得金額百分之
    3 之報酬，甲○○則於詐騙得手後，可獲取每次新台幣（下
    同）2,000 元之報酬；嗣丁○○○於97年5 月27日接獲前開
    詐騙電話，並依指示領取存款後，深覺有異，遂報警處理，
    而甲○○於如附表一編號4 所示時、地，向丁○○○出示前
    開偽造識別證及公文書，並自稱係臺灣桃園地方法院檢察署
    監管科科員，而冒充公務員行使職權時，即因遭警查獲，未
    收受丁○○○交付之金錢，而未能遂行該次詐騙犯行，並經
    警扣得丙○○及甲○○所有如附表二編號1 至3 、6 至9 、
    12至19、22所示供為前開犯行所用之物、編號4 、5 、10、
    11、20、21所示預備供犯罪所用之物及編號23所示為如附表
    一編號3 所示犯行所得之物，另經丙○○及甲○○於所為如
    附表一編號1 至3 所示犯行為警查悉前，向警坦承犯行，並
    願接受裁判，始悉上情。
二、案經丙○○、甲○○自首（如附表一編號1 至3 所示犯行）
    暨基隆市警察局第三分局報請臺灣基隆地方法院檢察署檢察
    官偵查起訴。
    理  由
壹、程序事項
    被告丙○○、甲○○所犯者非為死刑、無期徒刑、最輕本刑
    為3 年以上有期徒刑之罪或高等法院管轄第一審案件，其等
    於準備程序進行中，先就被訴事實為有罪之陳述，經告知簡
    式審判程序之旨，並聽取公訴人、被告及辯護人之意見後，
    本院合議庭依刑事訴訟法第273 條之1 第1 項之規定，裁定
    由受命法官獨任以簡式審判程序進行本案之審理。
貳、實體事項
一、事實認定部分
    上開事實，業據被告丙○○、甲○○於警詢、偵查及本院審
    理時坦承不諱，且經證人丁○○○於警詢及偵查中證述明確
    ，復有扣案偽造識別證影本、偽造印章之印文、桃園地檢署
    監管科收據影本、匯款單據影本、筆記本影本、扣案物照片
    、贓物認領保管單、電話通聯紀錄、取款地點現場照片附卷
    供參，另有如附表二所示之物品及門號0000000000、
    0000000000號行動電話SIM 卡各1 張扣案為佐，足認被告丙○○、甲○○之自白與事實相符，事證明確，被告丙○○、
    甲○○之犯行均堪認定。
二、法律適用部分
（一）被告丙○○、甲○○與「小高」、「白先生」偽造之收據
      ，係分別冒用公署及公務員名義製作之文書，屬於公文書
      無誤，另其等偽造前開識別證，用以虛偽表示被告甲○○
      在該識別證所載之機關任職，屬於刑法第212 條所稱關於
      品行、能力服務或其他相類證書之特種文書；又被告丙○○、甲○○與「小高」、「白先生」偽造前開公文書及特
      種文書後，由被告甲○○持向如附表一所示之被害人出示
      而行使之，足以生損害於法務部行政執行署臺北行政執行
      處、臺灣臺北及桃園地方法院檢察署執行公務之正確性及
      如附表一所示之被害人。故核被告丙○○、甲○○如於附
      表一編號1 至3 所示時、地所為之犯行，係犯刑法第339
      條第1 項之詐欺取財罪、同法第216 條、第211 條行使偽
      造公文書罪、同法第216 條、第212 條行使偽造特種文書
      罪及同法第158 條第1 項之冒充公務員行使職權罪；另被
      告丙○○、甲○○如於附表一編號4 所示時、地所為之犯
      行，係犯刑法第339 條第3 項、第1 項之詐欺取財未遂罪
      、同法第216 條、第211 條行使偽造公文書罪、同法第
      216 條、第212 條行使偽造特種文書罪及同法第158 條第
      1 項之冒充公務員行使職權罪，而被告丙○○、甲○○等
      人雖已對丁○○○著手於詐欺取財行為之實施，然因未及
      收受丁○○○交付之金錢即遭警查獲，其等所為詐欺取財
      之犯罪尚屬未遂，爰依刑法第25條之規定，按既遂犯之刑
      減輕之。
（二）被告丙○○、甲○○與「小高」、「白先生」間，就前開
      犯行，互有犯意聯絡及行為分擔，應論以共同正犯。
（三）本件偽造之「法務部行政執行署台北執行處凍結管制命令
      印」、「檢察行政處鑑」、「主任檢察官吳茂松」、「主
      任檢察官洪紹文」、「主任檢察官趙中岳」、「主任檢察
      官高大方」、「監管科徐志豪」等印章各1 枚，係由「小
      高」及「白先生」於不詳時、地刻印後，一同寄送予被告
      丙○○收受，因無積極證據可資證明該等印章係於不同時
      、地分別刻印，故本院認定上開印章係於相同時、地接續
      刻印完成；另「小高」及「白先生」於不詳時、地，製作
      尚未黏貼照片之「臺灣臺北地方法院監管科徐志豪」、「
      臺灣桃園地方法院監管科徐志豪」、「臺灣臺南地方法院
      監管科徐志豪」及「臺灣高雄地方法院監管科徐志豪」識
      別證各1 張後，連同前開印章郵寄予被告丙○○收受，再
      由被告丙○○於友人住處，將被告甲○○提供之照片4 張
      ，接續分別黏貼於上開識別證，而完成偽造該等識別證之
      行為，足認被告丙○○、甲○○及「小高」、「白先生」
      偽造前開印章及識別證之行為，係分別於密切接近之時、
      地實施，復無證據足以證明其等係出於為前開詐欺取財犯
      行以外之目的，刻印該等印章及偽造前開識別證，是認其
      等偽造上開印章及識別證之目的均屬同一，應分別視為數
      個舉動之接續施行。又被告丙○○、甲○○及「小高」、
      「白先生」偽造「法務部行政執行署台北執行處凍結管制
      命令印」、「檢察行政處鑑」、「主任檢察官吳茂松」、
      「主任檢察官洪紹文」、「主任檢察官趙中岳」、「主任
      檢察官高大方」、「監管科徐志豪」等印章，屬於偽造公
      文書之階段行為；偽造公文書及偽造特種文書之低度行為
      ，復分別為較高度之行使行為所吸收，均不另論罪。
（四）另按刑法上所稱之公印，係指由政府依印信條例第6 條相
      關規定製發之印信，用以表示公署或公務員資格之印信，
      即俗稱之大印及小官章而言，如不足以表示公署或公務員
      之資格者，不得謂之公印，即為普通印章；至於機關長官
      之簽名章，僅屬代替簽名用之普通印章，要非印信條例規
      定之「職章」（最高法院69年台上字第1676號判例、89年
      度台上字第3155號、86年度台上字第4631號判決可資參照
      ）。本件偽造之「法務部行政執行署台北執行處凍結管制
      命令印」及「檢察行政處鑑」之印章，顯示之機關分別為
      「法務部行政執行署台北執行處」及「檢察行政處」，惟
      機關之正確全銜應為「法務部行政執行署臺北行政執行處
      」，且實際上並無「檢察行政處」此單位，自難認上開偽
      刻之印章係偽造政府依據印信條例製發之印信；另偽造之
      「主任檢察官吳茂松」、「主任檢察官洪紹文」、「主任
      檢察官趙中岳」、「主任檢察官高大方」、「監管科徐志
      豪」等印章，均屬於特定用途之簽名章，亦非政府依印信
      條例製發用以表示公署或公務員資格所用之印信，參酌上
      開所述，應僅屬普通印章，至於公訴意旨認上開偽造之印
      章，係屬偽造之公印，尚有未洽。
（五）被告丙○○、甲○○與「小高」、「白先生」為達詐欺取
      財之目的，於如附表一所示之時、地，為前開行使偽造公
      文書、特種文書及冒充公務員行使職權等犯行，亦即其等
      所為上開複數舉動，係分別基於單一行為決意所為，復無
      證據可資證明其等另有行使偽造公文書、特種文書及冒充
      公務員行使職權之犯意，是應就其等於如附表一所示時、
      地所為上開複數舉動，分別評價為法律上之一行為，因被
      告丙○○、甲○○係以一行為同時觸犯上開4罪名，為想
      像競合犯，應各從重依行使偽造公文書罪處斷。
（六）被告丙○○、甲○○於如附表一所示時、地所為之行使偽
      造公文書之犯行，時、地互異，犯意各別，應予分論併罰
      。
（七）另按對於未發覺之罪自首而受裁判者，得減輕其刑，但有
      特別規定者，依其規定，刑法第62條定有明文。又刑法第
      62條所謂發覺，係指有偵查犯罪職權之公務員已知悉犯罪
      事實與犯罪之人而言，而所謂知悉，固不以確知其為犯罪
      之人為必要，但必其犯罪事實，確實存在，且為該管公務
      員所確知，始屬相當，如犯罪事實並不存在而懷疑其已發
      生，或雖已發生，而為該管公務員所不知，僅係推測其已
      發生而事實巧合，均與已發覺之情形有別（最高法院75年
      台上字第1634號判例可資參照）。本件證人即基隆市警察
      局第三分局碇內派出所警員乙○○固於本院審理時到庭證
      稱丁○○○居住社區之總幹事於97年5 月27日向派出所報
      案，表示丁○○○疑似遭到詐騙，其即與警員蕭語中前往
      丁○○○住處了解案情，丁○○○告知接獲詐騙電話之內
      容後，其即留下連絡方式，表示若對方指定取款地點，應
      立即通知警方，嗣經丁○○○以電話告知指定付款地點後
      ，其即駕駛車輛前往基隆市○○區○○路249 巷查看，看
      見被告丙○○坐在騎樓機車上，形跡可疑，另警員蕭語中
      、吳宜融則駕駛車輛在付款地點附近埋伏，其為避免使被
      告丙○○起疑，遂返回警局更換駕駛車輛，再度駕車前往
      現場時，因吳宜融通知被告丙○○疑似已發現遭警跟蹤，
      其遂於被告甲○○正欲離去之際，上前表明警察身分，當
      場查獲如附表二所示之扣案物，另由吳宜融盤查被告丙○○，並將被告丙○○、甲○○帶回警局，而被告丙○○及
      甲○○起初未承認另為其他詐騙犯行，因其在如附表二編
      號22所示之筆記本中，發現在97年5 月21、23日等日期中
      ，均有款項之紀錄，且被告丙○○、甲○○無法交代扣案
      現金50萬元之來源，被告丙○○及甲○○始坦承為如附表
      一編號1 至3 所示之詐騙犯行等語，惟證人乙○○亦證述
      除丁○○○外，並未接獲其他被害人報案等語，且依據乙○○之證述，足認警方係依據扣案筆記本之記載及扣案50
      萬元現金，懷疑被告丙○○及甲○○除為如附表一編號4
      所示之犯行外，尚為其他詐騙犯行，而據扣案筆記本之記
      載，5 月21、23日雖有款項之記載，然記載內容僅為「入
      10」、「入23」等語，並未詳細載明取款時、地及詐騙對
      象，復無其他被害人報案，縱使被告丙○○及甲○○無法
      明確交代扣案現金之來源，若非被告丙○○及甲○○自行
      坦承犯行，衡情，警方亦無從查悉如附表一編號1 至3 所
      示犯行之犯罪事實，亦即警方於被告丙○○及甲○○坦承
      如附表一編號1 至3 所示犯行前，應僅得推測該等犯罪事
      實之發生，尚無從確知犯罪事實之存在，是難認該等犯罪
      事實業經警方知悉，而被告丙○○及甲○○既在警方發覺
      如附表一編號1 至3 所示之犯罪事實前，向警方坦承犯行
      ，參酌首揭所述，應已該當自首之要件，至於被告丙○○
      及甲○○固非於為警查獲之初，即坦承如附表一編號1 至
      3 所示之犯行，惟其等於警方調查階段，終能坦承犯行並
      願接受裁判，足徵其等尚有悔悟之心，爰就被告丙○○及
      甲○○所為如附表一編號1 至3 所示之犯行，均依刑法第
      62條前段之規定減輕其刑。
（八）爰審酌被告丙○○及甲○○均正值年輕力壯之際，不思循
      正當工作途徑獲取生活所需，竟以冒充公務員詐欺取財之
      方式獲取不法利得，法治觀念已有嚴重偏差，且其等利用
      人民對於公務機關之信賴為詐騙犯行，已侵害公務機關執
      行公務之正確性，所為非屬可取，又其等詐騙金額非屬小
      額，復依據被告丙○○及甲○○所述之犯罪分工方式，與
      被告丙○○、甲○○獲取不法利得之比例，堪信被告丙○○於共犯結構中，處於指揮地位，被告甲○○則僅居於受
      指揮行事之地位，另其等為如附表一編號4 所示犯行時，
      尚未取得丁○○○交付之金錢即為警查獲，未致丁○○○
      受有實際財產上之損失，再者，其等於警詢、偵查及本院
      審理時均坦承犯行，並表悔悟，且被告丙○○前無犯罪紀
      錄，而被告甲○○除於92年間因賭博案件，經法院科處罰
      金外，別無其他犯罪紀錄等一切情狀，分別量處如附表一
      「宣告刑」欄所示之刑，並依法定其等應執行之刑。
（九）沒收部分
    1.按偽造之印章、印文或署押，不問屬於犯人與否，沒收之
      ，刑法第219 條定有明文；本件扣案如附表二編號6 至12
      所示之印章，均屬偽造之印章，應依上開規定宣告沒收；
      檢察官認對於扣案之偽造印章，應依刑法第38條第1 項第
      2 款之規定宣告沒收，尚有未洽。
    2.另按和信電訊股份有限公司、中華電信股份有限公司、遠
      傳電信股份有限公司發行之行動電話SIM 卡自啟用日起即
      歸用戶所有，門號於終止或解除契約時不須繳回，此有和
      信電訊股份有限公司96年4 月17日和信（業服）字第0962
      0400657 號函、中華電信股份有限公司96年4 月12日行客
      二警（96）字第109 號函、遠傳電信股份有限公司96年3
      月27日遠傳（業服）字第09610305517 號函附卷供參。本
      件扣案如附表二編號13至16所示之行動電話及編號17、18
      、22所示之衛星導航器、印泥、筆記本，均為被告丙○○
      及甲○○所有供為本件犯罪所用之物，業經被告丙○○及
      甲○○供承無誤；而扣案如附表二編號16所示門號000000
      0000號SIM 卡1 張，為被告丙○○申辦使用，扣案如附表
      二編號14所示門號0000000000號SIM 卡1 張，則為被告丙○○購買供為本件犯行所用之易付卡，而如附表二編號20
      、21所示門號0000000000、0000000000號SIM 卡各1 張，
      均為被告丙○○購買預備供為本件犯行所用之易付卡，此
      有中華電信及遠傳電信門號申辦者查詢資料在卷可參（見
      臺灣基隆地方法院檢察署97年度偵字第2293號偵查卷第
      189 、190 頁），並據被告丙○○供承在卷，參酌前開函
      件內容，堪認上開SIM 卡均為被告丙○○所有之物，且分
      屬供為本件犯行所用及預備供為本件犯行所用之物；又扣
      案如附表二編號1 所示之偽造收據，為被告丙○○及甲○○所有供為本件如附表一編號4 所示犯行所用之物，而扣
      案如附表二編號2 及3 所示之識別證，為被告丙○○及甲○○共同所有，分別供為如所附表一編號1 及2 、3 、4
      所示犯行所用之物，另扣案如附表二編號19所示之匯款執
      據，則為被告丙○○所有供為如附表一編號1 、2 所示犯
      行所用之物；再者，扣案如附表二編號4 、5 所示之偽造
      識別證，則為被告丙○○與季大同共同所有預備供為本件
      犯行所用之物，自應與前開行動電話及SIM 卡等物，依刑
      法第38條第1 項第2 款之規定宣告沒收。
    3.另扣案如附表二編號23所示之現金50萬元，為被告丙○○
      、甲○○所有為如附表一編號3 所示犯行所得之物，應依
      刑法第38條第1項第3 款之規定宣告沒收。
    4.至於扣案如附表二編號13、14所示行動電話內含門號0000
      000000及0000000000號SIM 卡各1 張，固屬被告丙○○及
      甲○○為本件犯行所用之物，惟因該等門號分別係由楊鎮
      安及陳志國申辦使用，此有和信電訊股份有限公司97年6
      月5 日函所附門號申辦者查詢結果在卷供參（見前開偵查
      卷第186 、187 頁），參酌上揭所述，該等SIM 卡非屬被
      告丙○○及甲○○所有之物；另扣案以被告甲○○名義匯
      款之郵政國內匯款執據2 張，雖係被告甲○○依據被告丙○○指示辦理匯款所用之物，然被告丙○○供稱該等款項
      係依「小高」指示向身分不詳之人收取後，再指示被告甲○○辦理匯款，該等款項非其等為本件犯行所得等語，因
      無其他積極證據可資證明該等款項確為被告丙○○、甲○○為本件犯行所得之金錢，自無法認定該等匯款執據與
      本件犯行具有關聯性，與前開SIM 卡均無從宣告沒收，而
      檢察官認對於門號0000000000、0000000000號SIM 卡及上
      開被告甲○○辦理匯款之匯款執據，均應依刑法第38條第
      1 項第2 款之規定沒收一節，即屬誤會，附此敘明。
據上論斷，應依刑事訴訟法第273 條之1 第1 項、第299 條第1
項前段，刑法第28條、第216 條、第211 條、第212 條、第339
條第1 項、第3 項、第158 條第1 項、第55條前段、第25條、第
62條前段、第219 條、第38條第1 項第2 款、第3 款、第51條第
5 款，刑法施行法第1 條之1 ，判決如主文。
本案經檢察官李明哲到庭執行職務。
中    華    民    國    97    年    8     月    29    日
                  刑事第二庭法    官  邰婉玲
以上正本證明與原本無異。
如不服本判決應於收受本判決後10日內向本院提出上訴書狀，其
未敘述上訴理由者，並得於提起上訴後10日內向本院補提理由書
狀（均須按他造當事人之人數附繕本）「切勿逕送上級法院」。
中    華    民    國    97    年    8     月    29    日
                            書 記 官  彭筠凱
附錄所犯法條：
中華民國刑法第211條
（偽造變造公文書罪）
偽造、變造公文書，足以生損害於公眾或他人者，處 1 年以上 7
年以下有期徒刑。
中華民國刑法第212條
（偽造變造特種文書罪）
偽造、變造護照、旅券、免許證、特許證及關於品行、能力服務
或其他相類之證書、介紹書，足以生損害於公眾或他人者，處1
年以下有期徒刑、拘役或3百元以下罰金。
中華民國刑法第216條
（行使偽造變造或登載不實之文書罪）
行使第 210 條至第 215 條之文書者，依偽造、變造文書或登載
不實事項或使登載不實事項之規定處斷。
中華民國刑法第158條第1項
（僭行公務員職權罪）
冒充公務員而行使其職權者，處 3 年以下有期徒刑、拘役或 5
百元以下罰金。
中華民國刑法第339條
（普通詐欺罪）
意圖為自己或第三人不法之所有，以詐術使人將本人或第三人之
物交付者，處5年以下有期徒刑、拘役或科或併科1千元以下罰金
。
以前項方法得財產上不法之利益或使第三人得之者，亦同。
前二項之未遂犯罰之。
【附表一】
┌──┬─────┬──────┬────┬────┬──────┬──────┬───────┬─────────┐
│編號│ 取款時間 │  取款地點  │ 被害人 │金額（新│  收據名稱  │收據蓋用主任│   所犯法條   │      宣告刑      │
│    │          │            │        │台幣）  │            │檢察官之印文│              │                  │
├──┼─────┼──────┼────┼────┼──────┼──────┼───────┼─────────┤
│ 1  │97年5 月21│桃園縣楊梅鎮│真實姓名│10萬元  │臺北地檢署監│主任檢察官洪│丙○○、甲○○│丙○○處有期徒刑壹│
│    │日下午4 、│五守街7 號全│不詳、年│        │管科收據    │紹文        │共同行使偽造公│年陸月；扣案如附表│
│    │5 時許    │家便利商店附│約60歲之│        │            │            │文書，足以生損│二編號2 、4 至22  │
│    │          │近          │男子    │        │            │            │害於公眾及他人│所示之物，均沒收之│
│    │          │            │        │        │            │            │。            │。                │
│    │          │            │        │        │            │            │              │甲○○處有期徒刑壹│
│    │          │            │        │        │            │            │              │年貳月；扣案如附表│
│    │          │            │        │        │            │            │              │二編號2 、4 至22  │
│    │          │            │        │        │            │            │              │所示之物，均沒收之│
│    │          │            │        │        │            │            │              │。                │
├──┼─────┼──────┼────┼────┼──────┼──────┼───────┼─────────┤
│ 2  │97年5 月23│基隆市七堵區│真實姓名│23萬元  │桃園地檢署監│主任檢察官高│丙○○、甲○○│丙○○處有期徒刑壹│
│    │日下午2 、│明德二路與泰│不詳、年│        │管科收據    │大方        │共同行使偽造公│年陸月；扣案如附表│
│    │3 時許    │安地下道前  │約50至60│        │            │            │文書，足以生損│二編號3 至22所示之│
│    │          │            │歲之男子│        │            │            │害於公眾及他人│物，均沒收之。    │
│    │          │            │        │        │            │            │。            │甲○○處有期徒刑壹│
│    │          │            │        │        │            │            │              │年貳月；扣案如附表│
│    │          │            │        │        │            │            │              │二編號3 至22所示之│
│    │          │            │        │        │            │            │              │物，均沒收之。    │
├──┼─────┼──────┼────┼────┼──────┼──────┼───────┼─────────┤
│ 3  │97年5 月27│臺北縣三重市│真實姓名│50萬元  │桃園地檢署監│主任檢察官高│丙○○、甲○○│丙○○處有期徒刑壹│
│    │日下午2 、│中央南路95巷│不詳、年│        │管科收據    │大方        │共同行使偽造公│年陸月；扣案如附表│
│    │3 時許    │巷口        │約40歲之│        │            │            │文書，足以生損│二編號3 至18、20至│
│    │          │            │男子    │        │            │            │害於公眾及他人│23所示之物，均沒收│
│    │          │            │        │        │            │            │。            │之。              │
│    │          │            │        │        │            │            │              │甲○○處有期徒刑壹│
│    │          │            │        │        │            │            │              │年貳月；扣案如附表│
│    │          │            │        │        │            │            │              │二編號3 至18、20至│
│    │          │            │        │        │            │            │              │22所示之物，均沒收│
│    │          │            │        │        │            │            │              │之。              │
├──┼─────┼──────┼────┼────┼──────┼──────┼───────┼─────────┤
│ 4  │97年5 月27│基隆市暖暖區│丁○○○│29萬元  │桃園地檢署監│主任檢察官洪│丙○○、甲○○│丙○○處有期徒刑壹│
│    │日下午4 時│源遠路249 巷│        │        │管科收據    │紹文        │共同行使偽造公│年肆月；扣案如附表│
│    │45分許    │163 號前    │        │        │            │            │文書，足以生損│二編號1 、3 至18、│
│    │          │            │        │        │            │            │害於公眾及他人│20至22所示之物，均│
│    │          │            │        │        │            │            │。            │沒收之。          │
│    │          │            │        │        │            │            │              │甲○○處有期徒刑壹│
│    │          │            │        │        │            │            │              │年；扣案如附表二編│
│    │          │            │        │        │            │            │              │號1 、3 至18、20至│
│    │          │            │        │        │            │            │              │22所示之物，均沒收│
│    │          │            │        │        │            │            │              │之                │
│    │          │            │        │        │            │            │              │。                │
└──┴─────┴──────┴────┴────┴──────┴──────┴───────┴─────────┘
【附表二】
┌──┬─────────────────┬───┐
│編號│          扣案物名稱              │ 數量 │
├──┼─────────────────┼───┤
│ 1  │桃園地檢署監管科收據              │1 張  │
├──┼─────────────────┼───┤
│ 2  │臺灣臺北地方法院監管科徐志豪識別證│1 張  │
├──┼─────────────────┼───┤
│ 3  │臺灣桃園地方法院監管科徐志豪識別證│1 張  │
├──┼─────────────────┼───┤
│ 4  │臺灣臺南地方法院監管科徐志豪識別證│1 張  │
├──┼─────────────────┼───┤
│ 5  │臺灣高雄地方法院監管科徐志豪識別證│1 張  │
├──┼─────────────────┼───┤
│ 6  │「法務部行政執行署台北執行處凍結管│1 枚  │
│    │制命令印」橡皮圖章片              │      │
├──┼─────────────────┼───┤
│ 7  │「檢察行政處鑑」橡皮圖章片        │1 枚  │
├──┼─────────────────┼───┤
│ 8  │「主任檢察官洪紹文」橡皮圖章片    │1 枚  │
├──┼─────────────────┼───┤
│ 9  │「主任檢察官高大方」橡皮圖章片    │1 枚  │
├──┼─────────────────┼───┤
│ 10 │「主任檢察官趙中岳」橡皮圖章片    │1 枚  │
├──┼─────────────────┼───┤
│ 11 │「主任檢察官吳茂松」橡皮圖章片    │1 枚  │
├──┼─────────────────┼───┤
│ 12 │「監管科徐志豪」橡皮圖章片        │1 枚  │
├──┼─────────────────┼───┤
│ 13 │SONY ERICSSION牌行動電話（序號：35│1 支  │
│    │000000000000000）                 │      │
├──┼─────────────────┼───┤
│ 14 │NOKIA 牌行動電話（序號：0000000000│1 支  │
│    │40036號）                         │      │
├──┼─────────────────┼───┤
│ 15 │NOKIA 牌行動電話（序號：0000000000│1 支  │
│    │90530 號，內含門號0000000000號SIM │      │
│    │卡1 張）                          │      │
├──┼─────────────────┼───┤
│ 16 │NOKIA 牌行動電話（序號：0000000000│1 支  │
│    │77467 ，內含門號0000000000號SIM 卡│      │
│    │1張）                             │      │
├──┼─────────────────┼───┤
│ 17 │GARMIN niivi IDN125832衛星導航器  │1 臺  │
│    │PENPOWERD0000000                  │      │
├──┼─────────────────┼───┤
│ 18 │紅色印泥                          │1 個  │
├──┼─────────────────┼───┤
│ 19 │郵政國內匯款執據（李莉庭於97年5 月│1 張  │
│    │24日將18萬2,000元匯入李錫傑帳戶） │      │
├──┼─────────────────┼───┤
│ 20 │門號0000000000號行動電話預付卡（卡│1 張  │
│    │號000000000000000 號）            │      │
├──┼─────────────────┼───┤
│ 21 │門號0000000000號行動電話預付卡（卡│1 張  │
│    │號000000000000000 號）            │      │
├──┼─────────────────┼───┤
│ 22 │筆記本                            │1 本  │
├──┼─────────────────┼───┤
│ 23 │1,000 元紙鈔                      │500 張│
└──┴─────────────────┴───┘


司法院資訊處製作；財團法人民間司法改革基金會備份。
